臺灣臺南地方法院交通事件裁定　　　100年度交聲字第227號
移送機關　　交通部公路總局嘉義區監理所臺南監理站
異議人即
受處分人　　王俞菁
上列受處分人因違反道路交通管理處罰條例案件，對於交通部公
路總局嘉義區監理所臺南監理站民國100年3月15日所為之裁決處
分（處分案號：嘉監南字第裁74-SK0000000號），聲明異議，本
院裁定如下：
    主  文
異議駁回。
    理  由
一、原處分意旨略以：異議人即受處分人王俞菁（下稱異議人）
    所有牌照號碼3S-5991號自用一般小貨車，於民國（下同）
    99年11月2日6時59分，在台南市○○○路○段175巷10弄2號
    處，因在禁止臨時停車處所停車，遭台南市警察局交通警察
    大隊1組員警逕行製單舉發，嗣經交通部公路總局嘉義區監
    理所臺南監理站（下稱移送機關）以其違規事證明確，依道
    路交通管理處罰條例第56條第1項第1款、第85條第1項及違
    反道路交通管理事件統一裁罰基準表之規定，裁處罰鍰新台
    幣900元。
二、本件聲明異議意旨略以：異議人停車之地點係「臺南市○區
    ○○○路1段175巷10弄」，與舉發通知單記載之違規地點：
    「臺南市○區○○○路1段175巷10弄2號」不符，「臺南市
    ○區○○○路1段175巷10弄2號」係住家門口，並無繪製紅
    線，況車輛已於同日6時58分開走；且本案係民眾自行檢舉
    ，非值勤人員到場開單舉發，欠缺執法人員到場確認，不符
    法律程序，為此聲明異議等語。
三、按汽車駕駛人停車時，在禁止臨時停車處所停車者，處新台
    幣（下同）600元以上1,200元以下之罰鍰，道路交通管理處
    罰條例第56條第1項第1款定有明文。又按道路交通安全規則
    第111條第1項第4款規定：「設有禁止臨時停車標誌、標線
    處所不得臨時停車。」而道路交通標誌標線號誌設置規則第
    149條第5款亦明文規定：「紅實線設於路側，用以禁止臨時
    停車。」，是路側之紅線禁止臨時停車甚明。
四、經查：
  (一)移送機關指稱異議人所有牌照號碼3S-5991號自用一般小貨
    車，於上揭時、地遭警舉發在禁止臨時停車處所停車，有
    台南市警察局100年1月13日南市警交字第SK0000000號舉發
    違反道路交通管理事件通知單1份及違規照片2幀在卷可稽，
    且異議人亦不否認有上揭車輛停放在紅線之情事，此部分事
    實當可認定。
  (二)按對於違反本條例之行為者，民眾得敘明違規事實或檢具違
    規證據資料，向公路主管或警察機關檢舉，經查證屬實者，
    應即舉發，道路交通管理處罰條例第7 條之1 定有明文；而
    此項民眾舉發所附違規證據係以科學儀器取得，足資認定違
    規事實者，得逕行舉發，復為違反道路交通管理事件統一裁
    罰基準及處理細則第22條第2 項所明定。據此，足見一般民
    眾本即得舉發交通違規之行為，且檢附之證據如係以科學儀
    器取得，即可作為認定違規事實之證據。
  (三)本件違規事實係由民眾檢具照片向台南市政府警察局檢舉，
    經台南市政府警察局查證屬實，故而逕行舉發，此有台南市
    政府警察局100年2月21日南市警交字第1001700640號函1份
    附卷可稽，依上開說明，本案交通違規事件之舉發程序既與
    前揭之法令規定相符，足認本案交通違規之舉發程序確屬合
    法。
  (四)然異議人辯稱該處非舉發通知單上所載地點「台南市○○○
    路○段175巷10弄2號」，係「臺南市○區○○○路1段175巷
    10弄」，且只是臨時停車云云，然經檢視舉發違規照片，異
    議人停放車輛之地點，為一住家之圍牆，且地上畫有紅線，
    禁止臨時停車，故異議人前開所辯不足為採。從而，本件事
    證明確，異議人之違規行為堪以認定。
五、綜上所述，異議人因有在禁止臨時停車處所停車之違規行為
    ，經移送機關依道路交通管理處罰條例第56條第1項第1款之
    規定，裁處異議人罰鍰新台幣900元，並無違誤；從而，異
    議人之異議為無理由，應予駁回。
六、據上論斷，應依道路交通管理處罰條例第87條第2項、道路
    交通案件處理辦法第19條，裁定如主文。
中    華    民    國   100    年    5     月    23    日
                     交通法庭   法  官   陳淑勤
以上正本證明與原本無異。
如不服本裁定，應於送達後5日內，向本院提出抗告狀。
                                書記官   謝竣閎
中    華    民    國   100    年    5     月    23    日